臺灣板橋地方法院刑事判決　　　　　　　　　　　　　九十三年度簡上字第三二號
　　上　訴　人　臺灣板橋地方法院檢察署檢察官
　　被　　　告　甲○○
右列上訴人因被告傷害案件，不服本院九十二年度簡字第三六○七號，中華民國九十
二年十二月十六日第一審判決（聲請簡易判決處刑案號：臺灣板橋地方法院檢察署九
十二年度偵字第一七三六七號）提起上訴，本院管轄第二審之合議庭判決如左：
    主  文
上訴駁回。
甲○○緩刑貳年。
    事實及理由
一、本案經本院審理結果，認第一審以被告甲○○犯刑法第二百七十七條第一項之普
    通傷害罪，量處有期徒刑參月，如易科罰金以參佰元折算壹日，經核認事用法及
    量刑均無不當，應予維持，並引用第一審判決書記載之事實、證據及理由。
二、訊據被告甲○○矢口否認有何傷害之犯行，於偵、審時辯稱：伊沒有用鐵椅打人
    ，而且伊還有去把他們拉開云云。惟查，被告甲○○如何毆打乙○○之事實，業
    據被害人乙○○迭於警詢、偵訊及本院第二審訊問時指訴歷歷，其於警詢時指陳
    ：「因為當時我們二人碰面後，他要求我要向他道歉，我就說我又沒怎樣為何要
    跟你道歉，此時一旁又來了一些人，是要來幫甲○○的，他看幫手來了，隨即就
    拿起一旁的小鐵椅朝我頭部打過來，接著又有人（年籍不詳）拿三角架朝我丟過
    來，之後他們一群人就跑了，我被送往板橋縣立醫院。」等語（見九十二年度核
    退字第七八一○號偵查卷第五頁），於偵訊中指陳：「當天晚上我和另一個客戶
    走在一起，甲○○走過來我的客戶就離開，後來甲○○的朋友也來了，我知道那
    些人是他朋友，但我不知那些人名字，甲○○看有人來了就拿旁邊鐵椅打我，旁
    邊又有人拿三角架丟我，把我打到地上又對我拳打腳踢。」等語（見九十二年度
    偵字第一七三六七號偵查卷第九頁至第九頁背面），及於本院訊問時陳稱：「我
    跟他爭吵以後，他沒有馬上打我，他是看到廟裡面那一票出來以後，就拿鐵椅打
    我，那些人是他們八家將裡面的人，他們早就在那邊等我，我十分確定是他拿鐵
    椅打我的。」等語，並有板橋醫院驗傷診斷書影本一紙足憑（見九十二年度核退
    字第七八一○號偵查卷第九頁），足見告訴人之上開指訴，並非不可採信。再者
    ，觀諸告訴人所提上開驗傷診斷書之內容，被害人係受有「頭部外傷撕裂傷、右
    肩肩胛骨骨折、右膝擦裂傷」之傷害，此與被害人指訴被告如何對伊傷害之情節
    大致相符，且客觀上足認係因外力所造成，又參以被告與被害人因債務問題互生
    爭執，被告遂基於傷害故意，持鐵椅毆打告訴人之身體成傷，此與常情亦不相悖
    違。再者，被告雖於九十二年十月八日偵訊時辯稱：「我沒打他，當時有很多人
    在場有一些人打他，而我只是去拉那些打他的人而已」等語（見九十二年度偵字
    第一七三六七號偵查卷第五頁背面），嗣後於九十二年十一月十三日偵訊時復稱
    ：「廟裡就有一些人跑過來，大約三、四個這些人我認識，但當時很匆促，我不
    認識到底是那些人」、「他們一來就罵三字經，並出手打人，我不知為什麼，我
    過去拉這些人」等語（見九十二年度偵字第一七三六七號偵查卷第十頁），倘如
    被告所稱將這些人拉住並阻止其毆打被害人乙○○，被告又於偵訊時自稱認識這
    些人，怎會不知究竟是何人出手打人，此與事理相違，是被告前開所辯，係顯欲
    隱瞞與人共同傷害之辯詞，尚難採信。從而本件事證已臻明確，被告之傷害犯行
    堪以認定，應依法論科。
三、綜上，本件上訴人之傷害犯行，至為明確。本院因認原審就被告之上開犯行，引
    用前揭法條，量處有期徒刑三月，如易科罰金，以三百元折算一日，其認事用法
    均無違誤，量刑亦屬適當，應予維持。上訴人即被告甲○○上訴意旨仍指摘原判
    決不當，請求撤銷改判無罪云云，為無理由，應駁回上訴。再者，被告與被害人
    乙○○業於本院九十三年二月十二日審理時達成和解，亦有本院九十三年二月十
    二日準備程序筆錄一份在卷足憑。末查被告前未曾受有期徒刑以上刑之宣告，有
    臺灣高等法院被告全國前案紀錄表一份在卷足憑，其因一時疏失觸法，經此偵審
    程序及刑之宣告等教訓後，當知警惕，應無再犯之虞，本院認所宣告之刑，以暫
    不執行為適當，爰併予宣告緩刑二年，以啟自新。
據上論斷，應依刑事訴訟第四百五十五條之一第一項、第三項、第三百六十八條、第
三百七十三條，刑法第七十四條第一款，判決如主文。
本案經檢察官王秀慧到庭執行職務。
中      華      民      國    九十三    年      四      月      一      日
                                臺灣板橋地方法院刑事第三庭
                                    審判長  法  官  胡堅勤
                                            法  官  李君豪
                                            法  官  王瑜玲
右正本證明與原本無異。
不得上訴。
                書記官  吳詩琳
中      華      民      國    九十三    年      四      月       一     日
附錄本案論罪科刑法條全文
中華民國刑法第二百七十七條（普通傷害罪）
傷害人之身體或健康者，處三年以下有期徒刑、拘役或一千元以下罰金。
犯前項之罪因而致人於死者，處無期徒刑或七年以上有期徒刑；致重傷者
，處三年以上十年以下有期徒刑。
